臺灣板橋地方法院刑事判決　　　　　　100年度簡上字第566號
公　訴　人　臺灣板橋地方法院檢察署檢察官
上　訴　人
即　被　告　周韋伶
上列上訴人即被告因傷害案件，不服本院100 年度簡字第2954號
，中華民國100 年4 月28日第一審簡易判決（聲請簡易處刑案號
：臺灣板橋地方法院檢察署100 年度調偵字第544 號），提起上
訴，本院管轄之第二審合議庭判決如下：
    主  文
上訴駁回。
周韋伶緩刑貳年。
   事  實 及 理  由
一、本案經本院審理結果，認第一審以上訴人即被告周韋伶所為
    係犯刑法第277 條第1 項之傷害罪，判處拘役二十日，如易
    科罰金，以新臺幣一千元折算一日，其認事用法均無違誤，
    量刑亦屬妥適，應予維持，並引用如附件所示第一審刑事簡
    易判決書記載之事實、證據及理由。
二、被告上訴意旨對於被訴事實為有罪之陳述，僅以：伊當時係
    因分手造成心理上的壓力，並有憂鬱症之傾向，所以做出不
    應該發生的事，案發迄今情緒已經平穩下來，從今以後不會
    再去干擾告訴人等語。
三、按被告既為有罪之陳述，是原審以被告犯罪事實明確，依刑
    事訴訟法第449 條第1 項前段、第3 項，刑法第277 條第1
    項、第41條第1 項前段，刑法施行法第1 條之1 規定，並審
    酌被告與告訴人前為男女朋友關係，分手後未能理性處理彼
    此間金錢糾紛，情緒管理不佳，及考量告訴人所受傷勢，暨
    被告迄今未能與告訴人達成和解，賠償損害等一切情狀，判
    處被告拘役二十日，並諭知易科罰金之折算標準，其認事用
    法並無違誤，量刑亦屬妥適。上訴人即被告上訴意旨雖另認
    原審量刑過重，請求從輕量刑，然查：刑罰之量定，固屬法
    院自由裁量之職權行使，但仍應審酌刑法第57條所列各款事
    由及一切情狀，為酌量輕重之標準，並非漫無限制，在同一
    犯罪事實與情節，如別無其他加重或減輕之原因，下級審法
    院量定之刑，亦無過重或失輕之不當情形，則上級審法院對
    下級審法院之職權行使，原則上應予尊重。本件原審判決業
    已考量上開各項情狀，量刑並無失當之處，被告上訴意旨認
    原審量刑過重部分，尚無理由，應予駁回。
四、惟被告前未曾受有期徒刑以上刑之宣告，有臺灣高等法院被
    告前案紀錄表一份附卷可稽，其因一時失慮而罹刑典，犯後
    已坦承犯行，深表悔悟，本院認被告經此偵審程序及刑之宣
    告等教訓後，當知所警惕，且告訴人既已另行成家，被告應
    已無再犯之虞，本院因認其所宣告之刑，以暫不執行為適當
    ，爰併予宣告緩刑二年，以啟自新。又告訴人與被告前雖為
    男女朋友關係，然卷內並無確切證據證明渠等曾有家庭暴力
    防治法第3 條第2 款之同居關係而屬該法所定之家庭成員關
    係，尚難認本案被告所為，屬該法第2 條第2 款所定之家庭
    暴力罪（檢察官聲請簡易判決處刑意旨亦未主張告訴人與被
    告間有該法所定之家庭成員關係），爰不依該法第38條第1
    項規定，諭知緩刑期內付保護管束，附此敘明。
據上論斷，應依刑事訴訟法第455 條之1 第1 項、第3 項、第
368 條、第373 條、第364 條，刑法第74條第1 項第1 款，判決
如主文。
本案經檢察官褚仁傑到庭執行職務。
中    華    民    國   100    年    12    月    13    日
                  刑事第二十一庭審判長法  官  張紹省
                                      法  官  王瑜玲
                                      法  官  林維斌
以上正本證明與原本無異。
本件不得上訴。
                                      書記官  周雅玲
中    華    民    國   100    年    12    月    13    日